# 请教陈版：对指定以公允价值计量且其变动计入其他综合收益的非交易性权益投资的公....

提问人：xiaoxia10 时间：2020-01-08 11:41:33
请教陈版：对指定以公允价值计量且其变动计入其他综合收益的非交易性权益投资的公允价值如何后续计量，是否按照被投资单位的净资产的投资比例确认每个期末的公允价值呢？

回答人：chenyiwei
被投资单位的净资产的投资比例并不能代表股权投资的公允价值，这是权益法下的思路。理论上期末也应当按照估值技术确定公允价值，除非满足准则第四十四条规定的例外情形。